臺灣高等法院民事裁定　　　　　　　　 108年度金上字第15號

聲　請　人　張世杰　

　　　　　　廖振淵　
共　　　同
訴訟代理人　韓世祺律師
　　　　　　王平成律師
上列聲請人因與財團法人證券投資人及期貨交易人保護中心間損
害賠償事件（本院108年度金上字第15號），聲請返還溢收之裁
判費，本院裁定如下：
    主  文
本件應返還聲請人張世杰溢收之第二審裁判費新臺幣參萬壹仟貳
佰元。
本件應返還聲請人廖振淵溢收之第二審裁判費新臺幣壹仟壹佰零
參萬伍仟玖佰柒拾貳元。
其餘聲請均駁回。
    理  由
一、按同一債務數人各負全部給付責任之連帶債務數項訴訟標的
    ，具有競合關係，依民事訴訟法第77條之2第1項規定，其訴
    訟標的價額僅就其中價額最高者定之，無庸合併計算之。是
    第二審裁判費如經該連帶債務之一人或多數人悉數繳納，其
    繳納裁判費之上訴程式欠缺即已補正，同為連帶債務人之其
    他上訴人即無庸再行繳納第二審裁判費，如有重行繳納情形
    ，即屬民事訴訟法第77條之26規定之溢收情事，法院自應依
    聲請或職權裁定返還之。
二、查本件原判決係判命：ぇ聲請人張世杰、廖振淵（以下分別
    逕稱其姓名）應與揚華科技股份有限公司（下稱揚華公司）
    等人連帶給付新臺幣（下同）9億3,694萬167元本息。え廖
    振淵應與揚華公司等人連帶給付2,914萬9,250元本息（張世
    杰並非原判決え部分之給付義務人）。廖振淵就其所受敗訴
    之原判決ぇ、え部分合計9億6,608萬9,417元（936,940,167
    ＋29,149,250＝966,089,417）提起上訴，張世杰則就其所
    受敗訴之原判決ぇ部分9億3,694萬167元，提起上訴。原法
    院分別裁定命廖振淵、張世杰依序繳納第二審裁判費1,134
    萬1,339元及1,100萬4,772元（見原審卷十二第15、49頁）
    ，經張世杰、廖振淵於民國108年3月21日各自繳納完畢（見
    本院卷一第485、486頁）。另就原判決ぇ、え部分同負連帶
    給付之上訴人陳慶田及李文祥已先於108年1月10日分別繳納
    第二審裁判費各3萬1,200元（見本院卷一第481、483頁，該
    2人原僅就所受不利之原判決ぇ部分100萬元及え部分之100
    萬元，合計200萬元部分，各自提起上訴〈見本院卷一第503
    、523頁〉，嗣均已擴張上訴聲明為所受全部不利判決部分
    ，見本院卷一第123、507頁。至其餘上訴人則未據繳納第二
    審裁判費）。則揆諸前開說明，原判決ぇ、え部分之連帶給
    付，分別具有競合關係，依民事訴訟法第77條之2第1項規定
    ，其訴訟標的價額僅就其中價額最高者定之，如經該連帶債
    務之一人或多數人悉數繳納，其繳納裁判費之上訴程式欠缺
    即已補正，同為連帶債務人之其他上訴人即無庸再行繳納第
    二審裁判費。本件上訴，上訴人陳慶田及李文祥於擴張上訴
    前，已先於108年1月10日就原判決ぇ部分上訴，2人合計繳
    納3萬1,200元（15,600＋15,600＝31,200），及就原判決え
    部分上訴，2人合計繳納上訴裁判費3萬1,200元（15,600＋
    15,600＝31,200）。而廖振淵、張世杰嗣於108年3月21日依
    原審補費裁定分別再繳納第二審裁判費1,134 萬1,339 元及
    1,100萬4,772元，顯有溢收情事。惟廖振淵、張世杰雖均係
    於同日即108年3月21日繳納上開第二審裁判費，但張世杰所
    執繳費收據號碼為0000000號，廖振淵所執繳費收據號碼為
    0000000號收據（見本院卷一第485、486頁），張世杰之收
    據號碼既在前，可見108年3月21日係先經張世杰就原判決ぇ
    部分繳納第二審裁判費1,100萬4,772元，而後始由廖振淵就
    原判決ぇ、え部分繳納第二審裁判費1,134萬1,339元。則原
    判決ぇ部分應徵收之第二審裁判費為1,100萬4,772元，已先
    經上訴人陳慶田及李文祥108年1月10 日合計部分繳納3萬1,
    200元，張世杰再於108年3 月21 日全數補足繳納1,100萬4,
    772元，顯有溢繳3萬1,200元，自應返還張世杰3萬1,200元
    。另張世杰補足原判決ぇ部分應徵收之第二審裁判費後，廖
    振淵即無庸就原判決ぇ部分繳納第二審裁判費1,100萬4,772
    元，且就原判決え部分應徵收之第二審裁判費33萬6,567元
    （11,341,339－11,004,772＝336,567），已先經上訴人陳
    慶田及李文祥108年1月10日合計部分繳納3萬1,200元，廖振
    淵僅須再繳納30萬5,367元（336,567－31,200＝305,367）
    ，其顯有溢繳1,103萬5,972元（11,341,339－305,367＝
    11,035,972），自應返還廖振淵1,103萬5,972元。張世杰、
    廖振淵各自主張應分別全數返還伊1,100萬4,772元或1,134
    萬1,339元云云（見本院卷二第421頁，本院卷三第19頁），
    尚不足採。
三、據上論結，本件聲請人之聲請均為一部有理由，一部無理由
    ，爰裁定如主文。
中　　華　　民　　國　 108　　年　　10　　月　　15　　日
                  民事第十六庭  
                        審判長法  官  朱耀平
                              法  官  黃明發
                              法  官  邱育佩
正本係照原本作成。
如不服本裁定，應於收受送達後10日內向本院提出抗告狀，並應
繳納抗告費新臺幣１千元。
中　　華　　民　　國　 108　　年　　10　　月　　16　　日
　　　　　　    　　　　　　　書記官  顧哲瑜